臺灣板橋地方法院刑事判決　　　　　　　96年度易字第1127號
公　訴　人　臺灣板橋地方法院檢察署檢察官
被　　　告　甲○
　　　　　　　　　（現另案於臺灣臺北監獄臺北分監執行中）
上列被告因違反毒品危害防制條例案件，經檢察官提起公訴（96
年度毒偵字第2480號），因被告於準備程序進行中就被訴事實為
有罪之陳述，經告知簡式審判程序之旨，本院裁定由受命法官獨
任進行簡式審判程序，並判決如下：
    主  文
甲○施用第二級毒品，累犯，處有期徒刑捌月。玻璃球貳個沒收
。
    事  實
一、甲○曾於92年間因施用毒品，經本院以92年度毒聲字第490
    號裁定送觀察、勒戒後，認有繼續施用毒品之傾向，由臺灣
    板橋地方法院檢察署檢察官聲請強制戒治，並提起公訴，強
    制戒治部分由本院以92年毒聲字第783 號裁定令入戒治處所
    施以強制戒治，於92年12月5 日停止戒治處分出監，於93年
    3 月12日強制戒治期滿，由臺灣板橋地方法院檢察署檢察官
    於93年4 月13日，以93年度戒毒偵字第139 號為不起訴處分
    確定。又前於92年間因贓物案件，經本院92年簡字第1474號
    判決有期徒刑4 月確定，於民國92年12月8 日易科罰金執行
    完畢。詎甲○仍無法戒除毒癮，復於前開強制戒治執行完畢
    後5 年內，明知安非他命為毒品危害防制條例第2 條第2 項
    第2 款所明定之第2 級毒品，不得非法持有及施用，復基於
    施用第2 級毒品安非他命之犯意，於96年3 月22日上午某時
    許，在臺北縣新莊市○○路427 號4 樓獅子室租屋處內，以
    將安非他命置於玻璃球吸食器內以火燒烤產生煙霧後吸食之
    方式，施用第二級毒品安非他命1 次。嗣於96年3 月22日22
    時23分許，在上址為警查獲，並扣得甲○所有供施用毒品所
    用之玻璃球2 個。經警採集甲○尿液送驗結果呈甲基安非他
    命陽性反應，而查悉上情。
三、案經臺北縣政府警察局三重分局報請臺灣板橋地方法院檢察
    署檢察官偵查起訴。
    理  由
一、訊據被告甲○坦承犯行，且被告前開為警採集之尿液，經送
    交臺灣檢驗科技股份有限公司以酵素免疫分析法（EIA） 初
    步檢驗結果，其尿液呈安非他命類陽性反應，再經該公司以
    氣相層析質譜儀法（GC/MS） 確認檢驗，確呈安非他命類陽
    性反應等情，有該公司96年4 月4 日濫用藥物尿液檢驗報告
    、臺北縣政府警察局三重分局查獲毒品案件被移送者姓名暨
    代碼對照表各1 紙在卷可稽（見偵查卷第50、24頁）。查該
    公司上開檢驗方法係以氣相層析質譜儀法確認，而氣相層析
    質譜儀法之檢驗方式，乃先以「氣相層析儀」將物質氣化後
    ，再經分析管分離，由於各種物質之沸點及對管柱之吸附力
    不同，在經過檢測器（Detector）測定後，表現出不同之滯
    留時間（Retension time），以滯留時間來判斷係何種物質
    ；再利用「質譜儀」為檢測器，將物質撞擊成碎片，記錄其
    質譜圖。因每個化合物之鍵結能力不同，故不同之物質會有
    其特定之質譜圖，因此在物質之判斷上有如指紋之鑑定，理
    論上，扣除人為之因素，其精確度已接近百分之百。足徵被
    告之自白與事實相符，堪予信實。末查，被告甲○曾於92年
    間因施用毒品，經本院以92年度毒聲字第490 號裁定送觀察
    、勒戒後，認有繼續施用毒品之傾向，由臺灣板橋地方法院
    檢察署檢察官聲請強制戒治，並提起公訴，強制戒治部分由
    本院以92年毒聲字第783 號裁定令入戒治處所施以強制戒治
    ，於92年12月5 日停止戒治處分出監，於93年3 月12日強制
    戒治期滿，由臺灣板橋地方法院檢察署檢察官於93年4 月13
    日，以93年度戒毒偵字第139 號為不起訴處分確定等情，有
    臺灣高等法院被告前案紀錄表乙份附卷可按，故而被告於上
    開強制戒治執行完畢後5 年內再度施用第二級毒品之行為，
    依毒品危害防制條例第23條第2 項規定，係犯同條例第10條
    第2 項之施用第二級毒品罪，本案事證明確，其犯行堪以認
    定，應依法論科。
二、按安非他命為毒品危害防制條例第2 條第2 項第2 款所明定
    之第二級毒品，不得非法持有及施用。核被告甲○所為，係
    犯毒品危害防制條例第10條第2 項之施用第2 級毒品罪。被
    告施用第2 級毒品安非他命，持有第2 級毒品安非他命之低
    度行為，應為其施用之高度行為所吸收，不另論罪。末查被
    告有如事實欄所述之犯罪、科刑及執行紀錄，有前開臺灣高
    等法院被告前案紀錄表在卷可稽，其於5 年內，再犯本件有
    期徒刑以上之罪，係屬累犯，應依刑法第47條第1 項規定，
    加重其刑。爰審酌被告已有因施用毒品經強制戒制後，猶因
    施用安非他命再犯本罪，顯未衷心悛悔，漠視法令之禁制，
    恣意濫用藥品，甚為可訾，兼衡其施用安非他命所生危害實
    以自戕健康為主，於他人尚無明顯重大危害及其犯後終能供
    認無隱，態度良好等一切情狀，量處如主文所示之刑。又扣
    案之玻璃球2 個，為被告所有供施用毒品所用之物，業經被
    告供述在卷，爰依法宣告沒收。至扣案之海洛因1 包、殘渣
    袋、分裝袋、分裝漏斗、分裝勺、電子磅砰等物，被告陳稱
    ：為同案被告楊淑惠所有等語，既無證據顯示為被告甲○所
    有，且上開證物為同案被告楊淑惠案件之重要證物，爰不宣
    告沒收或沒收銷燬，附此敘明。
據上論斷，應依刑事訴訟法第273 條之1 、第299 條第1 項前段
，毒品危害防制條例第10條第2 項，刑法第11條前段、第47條第
1 項、第38條第1 項第2 款，判決如主文。
本案經檢察官朱立豪到庭執行職務。
中　　華　　民　　國　　96　　年　　6 　　月　　15　　日
                  刑事第十八庭  法　官  吳幸娥
以上正本證明與原本無異
如不服本判決應於送達後10日內向本院提出上訴狀
                                書記官　洪惠玲
中　　華　　民　　國　　96　　年　　6 　　月　　15　　日
附錄本案論罪科刑法條全文：
毒品危害防制條例第10條：
施用第一級毒品者，處6月以上5年以下有期徒刑。
施用第二級毒品者，處3年以下有期徒刑。
